【裁判字號】    95,親,36
【裁判日期】    950821
【裁判案由】    否認婚生子女
【裁判全文】
臺灣屏東地方法院民事判決                95年度親字第36號
原      告  丙○○
訴訟代理人  戊○○
被      告  乙○
特別代理人  丁○  ○○○
代  理  人  甲○○
送達代收人  己○○
上列當事人間否認婚生子女事件，本院於民國95年8 月15日辯論
終結，判決如下：
    主  文
確認被告非原告與王清娘之婚生子。
訴訟費用由被告負擔。
    事  實
甲、原告方面：
  一、聲明：求為判決如主文所示。
  二、陳述：
      原告與被告之生母王清娘原為夫妻，而王清娘於民國80年
      即離家出走，並與訴外人顏富路同居，且於82年1 月2 日
      生下被告乙○，嗣王清娘於民國85年2 月6 日去世，惟原
      告直至95年3 月初經屏東縣水源地社區經營協會之社工告
      知始悉王清娘產下被告一情。依被告出生日回溯第181 日
      起至第302 日止之法定受胎期間，係於原告與王清娘婚姻
      關係存續之中，依法推定被告為原告與王清娘之婚生子。
      按民法第1063條第1 項推定之婚生子女，如夫妻之一方能
      證明妻非自夫受胎者，得於知悉子女出生之日起，一年內
      提起否認之訴，同條第2 項定有明文，王清娘受胎生下被
      告，其受胎期間既在原告與王清娘婚姻關係存續中，則依
      法自應推定被告為原告與王清娘之婚生子，惟王清娘於80
      年間即離家出走，嗣後即未曾與原告同居，王清娘顯非自
      原告受胎所生，爰依前揭規定提起本件否認子女之訴等語
      。
  三、證據：提出出生證明書、戶籍謄本等件為憑。
乙、被告方面：
  一、聲明：駁回原告之訴。
  二、陳述：被告確非自原告所出，求為判決如主文所示等語。
丙、本院依職權囑託財團法人屏東基督教醫院進行鑑定被告是否
    為原告與王清娘所生。
    理   由
一、本件原告主張原告丙○○與被告之生母王清娘原係夫妻，而
    王清娘於民國80年即離家出走，與訴外人顏富路同居並於82
    年1 月2 日生下被告，嗣王清娘於民國85年2 月6 日去世，
    惟原告直至95年3 月初經屏東縣水源地社區經營協會之社工
    告知始悉王清娘產下被告，依被告出生日回溯第181 日起至
    第302 日止之法定受胎期間，係於原告與王清娘婚姻關係存
    續之中，依法推定被告為原告之婚生子。惟王清娘於80年間
    即離家出走，嗣後即未與原告同居，被告顯非自原告受胎所
    生之事實，有其提出之上開戶籍謄本、出生證明書在卷可按
    ，復經被告與訴外人己○○共同前往屏東基督教醫院實施親
    子血緣鑑定結果，認「己○○與顏凱（即被告乙○，姓名誤
    載）之檢體，其相對應之各DNA 型別均無矛盾，存在血緣關
    係之機率為99.9999%」等語，有屏東基督教醫院DNA 親子血
    緣關係諮詢報告單1 份足參，堪信原告之主張為真實。
二、按民法第1063條第1 項推定之婚生子女，如夫妻之一方能證
    明妻非自夫受胎者，得於知悉子女出生之日起，一年內提起
    否認之訴，同條第2 項定有明文。查王清娘於82年1 月2 日
    產下被告，回溯受胎之時原告與王清娘之婚姻關係仍存續中
    ，依法自應推定被告為原告與王清娘之婚生子，然被告並非
    王清娘自原告受胎所生之女，已如前述，而原告依上開規定
    於知悉被告出生之日（即95年3 月間）1 年內提起本件訴訟
    （起訴日期為95年6 月28日），於法洵屬有據，應予准許。
結論：原告之訴為有理由，依民事訴訟法第385 條第1 項前段、
第78條，判決如主文。
中    華    民    國    95    年    8     月    21    日
                  家事庭法  官  李芳南
以上正本係照原本作成。
如不服本判決，應於送達後20日內，向本院提出上訴狀。
                        書記官  潘豐益
中    華    民    國    95    年    8     月    21    日


司法院資訊處製作；財團法人民間司法改革基金會備份。
